臺灣高等法院刑事裁定
109年度抗字第820號
抗  告  人
即  受刑人  羅家龍



上列抗告人因聲請定其應執行刑案件，不服臺灣桃園地方法院中
華民國109年4月21日裁定（109年度聲字第1398號），提起抗告
，本院裁定如下：
    主  文
抗告駁回。                                              
    理  由
一、原裁定意旨略以：本件抗告人即受刑人甲○○（下稱受刑人）
    因犯如附表所示之施用第二級毒品等各罪，先後經如附表所
    示之法院判處如附表所示之刑，均經分別確定在案。茲檢察
    官聲請定其應執行之刑，原審審核認聲請為正當，爰參酌受
    刑人所犯罪名、情節、侵害法益，對於其所犯如附表所示之
    罪為整體非難評價，定其應執行有期徒刑3年2月等語。
二、抗告意旨略以：受刑人所犯如附表所示各罪其中編號6、7搶
    奪罪經定應執行有期徒刑1年8月，犯罪時間均在102年1月9
    日至102年4月14日間，所犯各罪之定應執行刑之上限為3年7
    月，然其犯罪多屬相同類型，且犯罪時間接近，行為態樣、
    手段與動機均相似，責任非難重複性甚高，爰請求鈞院本著
    公正悲憫之心，給予受刑人公平合理之裁定云云。
三、按裁判確定前犯數罪者，除有刑法第50條第1項但書各款情
    形，應由受刑人請求檢察官聲請定應執行刑外，依第51條規
    定併合處罰之，刑法第50條第1項、第53條分別定有明文。
    又按法律上屬於自由裁量之事項，有其外部性界限及內部性
    界限，並非概無拘束。依據法律之具體規定，法院應在其範
    圍選擇為適當之裁判者，為外部性界限；而法院為裁判時，
    應考量法律之目的，及法律秩序之理念所在者，為內部性界
    限。法院為裁判時，二者均不得有所逾越（最高法院80年台
    非字第473號判例意旨參照）。復按數罪併罰，分別宣告多
    數有期徒刑者，於各刑中之最長期以上，各刑合併之刑期以
    下，定其刑期，但不得逾三十年，刑法第五十一條第五款定
    有明文。乃因刑罰之科處，應以行為人之責任為基礎，考量
    人之生命有限，刑罰對被告造成之痛苦程度，係以刑度增加
    而生加乘效果，而非等比方式增加，如以實質累加方式執行
    ，刑責恐將偏重過苛，不符現代刑事政策及刑罰之社會功能
    ，故透過定應執行刑程式，採限制加重原則，授權法官綜合
    斟酌被告犯罪行為之不法與罪責程度、各罪彼此間之關聯性
    （例如數罪犯罪時間、空間、各行為所侵害法益之專屬性或
    同一性、數罪對法益侵害之加重效應等）、數罪所反應被告
    人格特性與傾向、對被告施以矯正之必要性等，妥適裁量最
    終具體應實現之刑罰，以符罪責相當之要求。因此，法院於
    酌定執行刑時，應體察法律恤刑之目的，為妥適之裁量，俾
    符合實質平等原則（最高法院105年度台抗字第626號裁定意
    旨參照）。
四、經查：
  ㈠原裁定以受刑人所犯如附表編號1至8所示之罪，先後經判處
    如附表編號1至8所示之刑，均經分別確定在案。又受刑人所
    犯如附表各編號所示之罪合於刑法第50條第1項第1款規定，
    茲受刑人請求檢察官向原審聲請定其應執行之刑，有前揭判
    決書、本院被告前案紀錄表在卷可按，原審因認檢察官之聲
    請為正當，就受刑人所犯如附表編號1至8所示之罪，於有期
    徒刑11月以上，有期徒刑3年7月以下之範圍內，定應執行刑
    有期徒刑3年2月乙節，核未逾越刑法第51條第5款所定之外
    部界限。
  ㈡本院審酌受刑人所犯如附表各編號所示之罪，編號6、7均為
    搶奪罪，罪質相同，惟係侵害不同被害人之財產法益，犯罪
    時間亦有間隔；編號4、8均為收受贓物罪，罪質相同，惟犯
    罪時間不同；編號1為施用第二級毒品罪、編號2為偽造署押
    罪、編號3為竊盜罪、編號5為持有第一級毒品罪，渠等彼此
    間之罪質及侵害法益迥異，亦與上開搶奪、收受贓物罪不同
    ，然犯罪日期集中在102年1月至3月間。再考量受刑人所犯
    各罪之犯罪情節，所犯各罪所反映人格特質之差異，所犯各
    罪之犯罪類型尚非均同，於併合處罰時，其責任非難重複之
    程度有別，以及實現刑罰經濟的功能，暨數罪對法益之侵害
    無加重之效應；並參酌編號2至4所示之罪，曾經新竹地院10
    2年度審訴字第732號判決定應執行有期徒刑1年2月；編號6
    、7所示之罪，曾經桃園地院103年度審訴字第67號判決定應
    執行有期徒刑1年8月等總體一切情狀，認原裁定在內、外部
    界限之間，就受刑人所犯如附表所示各罪，於有期徒刑11月
    以上，有期徒刑3年7月以下之範圍內，再予酌減有期徒刑5
    個月，而定應執行有期徒刑3年2月乙節，業已考量上開定應
    執行刑應審酌之要素，而為公平、合理之定刑，尚不能認有
    何裁量濫用之情事，揆諸上開最高法院裁判意旨，並無違法
    或不當之處。抗告意旨請求本院另定其應執行刑云云，核無
    理由。
五、綜上所述，受刑人徒憑己見指摘原裁定不當云云，難認可採
    。原裁定並無違誤或不當，本件抗告為無理由，應予駁回。
據上論斷，應依刑事訴訟法第412條，裁定如主文。
中　　華　　民　　國　　109 　年　　6 　　月　　5 　　日
                  刑事第十九庭  審判長法　官  曾淑華
                                      法　官  俞秀美
                                      法　官  陳文貴
以上正本證明與原本無異。
如不服本裁定，應於收受送達後五日內向本院提出抗告狀。
                                      書記官  洪宛渝
中　　華　　民　　國　　109 　年　　6 　　月　　5 　　日

附表
編         號  1 2 3 罪         名     施用第二級毒品罪      偽造署押罪        竊盜罪 宣    告    刑  有期徒刑3月 有期徒刑5月 有期徒刑6月 犯  罪  日  期  102年3月25日 102年3月28日 102年3月6日 偵  查  機  關年  度  案  號  新竹地檢102年度毒偵字第1213號 新竹地檢102年度偵字第7392、8185、8513號 新竹地檢102年度偵字第7392、8185、8513號 最  後   事實審 法    院 新竹地院 新竹地院 新竹地院  案    號 102年度竹簡字第925號 102年度審訴字第732號 102年度審訴字第732號  判決日期 102年11月28日 103年2月17日 103年2月17日 確  定   判  決 法    院 新竹地院 新竹地院 新竹地院  案    號 102年度竹簡字第925號 102年度審訴字第732號 102年度審訴字第732號  判    決確定日期 102年12月23日 103年3月17日 103年3月17日 是否為得易科罰金之案件           是          是　　　           是 備           註  新竹地檢103年度執字第92號 新竹地檢103年度執字第1850號 新竹地檢103年度執字第1850號    編號2至4經新竹地院102年度審訴字第732號判決定應執行有期徒刑1年2月       















編         號  4 5 6 罪         名       收受贓物罪   持有第一級毒品罪        搶奪罪 宣    告    刑  有期徒刑5月 有期徒刑3月 有期徒刑11月 犯  罪  日  期  102年3月13日至同年3月31日間之某日 102年1月間某日至102年3月28日 102年1月9日 偵  查  機  關年  度  案  號  新竹地檢102年度偵字第7392、8185、8513號 桃園地檢102年度少連偵字第171號 桃園地檢102年度偵字第19773、25385號 最  後   事實審 法    院 新竹地院 桃園地院 桃園地院  案    號 102年度審訴字第732號 103年度審易字第206號 103年度審訴字第67號  判決日期 103年2月17日 103年4月10日 103年4月10日 確  定   判  決 法    院 新竹地院 桃園地院 桃園地院  案    號 102年度審訴字第732號 103年度審易字第206號 103年度審訴字第67號  判    決確定日期 103年3月17日 103年5月5日 103年5月5日 是否為得易科罰金之案件           是          是           否 備           註  新竹地檢103年度執字第1850號 桃園地檢103年度執字第7572號 桃園地檢103年度執字第8001號   編號2至4經新竹地院102年度審訴字第732號判決定應執行有期徒刑1年2月  編號6、7經桃園地院103年度審訴字第67號判決定應執行有期徒刑1年8月      














編         號  7 8 （以下空白） 罪         名        搶奪罪       收受贓物罪  宣    告    刑  有期徒刑11月 有期徒刑3月  犯  罪  日  期  102年4月14日 102年2月16日  偵  查  機  關年  度  案  號  桃園地檢102年度偵字第19773、25385號 桃園地檢103年度偵字第14673號  最  後   事實審 法    院 桃園地院 桃園地院   案    號 103年度審訴字第67號 104年度壢簡字第46號   判決日期 103年4月10日 104年11月30日  確  定   判  決 法    院 桃園地院 桃園地院   案    號 103年度審訴字第67號 104年度壢簡字第46號   判    決確定日期 103年5月5日 105年1月7日  是否為得易科罰金之案件           否          是  備           註  桃園地檢103年度執字第8001號 桃園地檢105年度執字第1512號    編號6、7經桃園地院103年度審訴字第67號判決定應執行有期徒刑1年8月